臺灣高等法院刑事裁定
111年度抗字第1436號
抗  告  人  
即  受刑人  鄭竣熙



上列抗告人即受刑人因聲請定其應執行刑案件，不服臺灣士林地
方法院中華民國111年8月12日裁定（111年度聲字第767號），提
起抗告，本院裁定如下： 
　主 文
抗告駁回。 
  理 由
一、聲請意旨略以：受刑人鄭竣熙因詐欺等數罪，先後經判決確
    定如聲請書附表，應依刑法第53條及第51條第5款，定其應
    執行之刑，爰依刑事訴訟法第477條第1項聲請裁定等語。 
二、原裁定意旨略以：受刑人鄭竣熙所犯如原裁定附表所示之罪
    ，業經法院判處如同附表所示之刑，並於如同附表所示之日
    期確定在案，有本院被告前案紀錄表、各該刑事判決在卷可
    稽，經核均無不合，認檢察官聲請為正當，應予准許。又受
    刑人所犯如原裁定附表編號1至6所示之罪，前經如同附表備
    註1原判決定應執行有期徒刑1年6月確定；如附表編號7至13
    所示之罪，前經同附表備註2所示判決定應執行刑有期徒刑1
    年10月確定；附表編號14至18則經同附表備註3所示原判決
    定應執行刑1年5月確定，原審於定應執行刑時，自應受上開
    判決所定應執行刑內部界限之拘束，而在上開曾定應執行刑
    總和之4年9月總和範圍內，定應執行刑。爰就受刑人所犯如
    原裁定附表所示之罪，各審酌其犯罪時間、所犯罪名均為加
    重詐欺取財罪、罪質類型暨其法益侵害性等整體犯罪情狀，
    兼衡受刑人之意見，定其應執行刑。至受刑人所犯如原裁定
    附表編號1至編號6所示之罪所處之併科罰金刑部分，因未諭
    知多數罰金刑，是無定應執行刑之必要，應與上開所定之應
    執行刑併執行等語。
三、抗告意旨略以：抗告人所犯加重詐欺等罪，犯罪時間於民國
    108年7月17日至108年7、8月間，係屬同一時間內所為，因
    經檢察官分別起訴，始而分別審判，原審裁定並未就抗告人
    整體犯罪行為態樣時間觀察，即定應執行刑為有期徒刑4年
    ，且原審裁定未說明有何為此裁量之特殊情由，致實質上抗
    告人因原審裁定之犯行所受處罰將遠高於其所犯其餘同類案
    件，其裁量權之行使，尚非妥適，抗告人之權益難謂並無影
    響，綜上，請給予抗告人再重新從輕之機符合公平、正義及
    比例原則刑事更裁云云。
四、按數罪併罰之定應執行之刑，係出於刑罰經濟與責罰相當之
    考量，乃對犯罪行為人本身及所犯各罪之總檢視，除應考量
    行為人所犯數罪反應出之人格特性，並應權衡審酌行為人之
    責任與整體刑法目的及相關刑事政策，在量刑權之法律拘束
    性原則下，依刑法第51條第5 款之規定，採限制加重原則，
    以宣告各刑中之最長期為下限，各刑合併之刑期為上限，但
    最長不得逾30年，資為量刑自由裁量權之外部界限，並應受
    法秩序理念規範之比例原則、平等原則、責罰相當原則、重
    複評價禁止原則等自由裁量權之內部抽象價值要求界限之支
    配，使以輕重得宜，罰當其責，俾符合法律授與裁量權之目
    的 ，以區別數罪併罰與單純數罪之不同， 兼顧刑罰衡平原
    則，個案之裁量判斷，除非有全然喪失權衡意義或其裁量行
    使顯然違背比例、平等諸原則之裁量權濫用情形，即不得任
    意指其為違法（最高法院100年度台抗字第653號裁定意旨參
    照）。次按刑事訴訟法第370條第2項、第3項，已針對第二
    審上訴案件之定應執行之刑，明定有不利益變更禁止原則之
    適用，於分屬不同案件之數罪併罰有應更定執行刑者，本於
    同為定刑裁定應為相同處理之原則，法院於裁定定應執行之
    刑時，自仍應有不利益變更禁止原則法理之考量，亦即另定
    之執行刑，其裁量所定之刑期，不得較重於前定之執行刑加
    計後裁判宣告之刑之總和，否則即與法律秩序理念及法律目
    的之內部界限有違（最高法院103年度第14次刑事庭會議決
    議及最高法院93年度台非字第192號判決意旨參照）。
五、經查： 
㈠、本件抗告人即受刑人鄭竣熙所犯如附表所示之罪均經確定在
    案，各罪行為時均在附表編號1所示之罪判決確定日期前，
    並以臺灣士林地方法院（下稱士林地院）為犯罪事實最後判
    決之法院。嗣原審依檢察官聲請，以附表所示各罪宣告之有
    期徒刑為基礎，於各刑中之最長期（1年4月）以上，各刑合
    併刑期（19年11月）以下，定其應執行刑為有期徒刑4年，
    並未逾越刑法第51條第5款所定法律外部性界限，亦無濫用
    裁量權等情形。
㈡、受刑人雖執前詞提起抗告，惟查：原審所定應執行刑有期徒
    刑4年，係於各罪宣告刑中最長（即有期徒刑1年4月）以上
    及合併刑期（即有期徒刑19年11月）以下之範圍內，且未逾
    越本院109年度上訴字第2863號判決就附表編號1至6所示之
    罪所定應執行刑有期徒刑1年6月；臺灣新北地方法院109年
    度金訴字第54號判決就附表編號7至13所示之罪所定應執行
    刑有期徒刑1年10月；士林地院110年度金訴緝字第3號判決
    就附表編號14至18所示之罪所定應執行刑有期徒刑1年5月，
    合計之刑期有期徒刑4年9月，即原裁定應執行刑並未違反刑
    法第51條第5款之界限，且符合量刑裁量之內部性界限，自
    難認原審本件裁量權之行使，有何違法或不當之處。原審亦
    於審酌受刑人所犯各罪犯罪時間、所犯罪名均為加重詐欺取
    財罪、罪質類型暨法益侵害性等整體犯罪情狀，兼衡受刑人
    意見（見原審卷第91頁）等一切情狀後，給予受刑人適度刑
    罰折扣；本院復考量抗告狀所列其他案件定應執行刑結果（
    見本院卷第11頁），分別為販賣毒品、強盜、恐嚇與詐欺、
    竊盜、偽造文書案件，核與本件犯罪類型不同，無從類比，
    至於詐欺案件，行為次數為27次，亦與本件有別，並適用「
    限制加重原則」之量刑原理。核原審所酌定之應執行刑有期
    徒刑4年，符合法律授與裁量權之目的，並無違反比例原則
    、平等原則、責罰相當原則、重複評價禁止原則及逸脫法律
    秩序理念及法律目的之內部性界限等情形，是抗告意旨並非
    可取。綜上，受刑人所提抗告，並無理由，應予駁回。
據上論斷，應依刑事訴訟法第412條，裁定如主文。 
中　　華　　民　　國　　111 　年　　9 　　月　　29　　日
　　　　　　      刑事第七庭  審判長法　官  孫惠琳
　　　　　　　　　　　　　　　　　  法　官  張育彰
　　　　　　　　　　　　　　　　　  法　官  商啟泰
以上正本證明與原本無異。
如不服本裁定，應於收受送達後5日內向本院提出再抗告狀。
                                    書記官  潘文賢
中　　華　　民　　國　　111 　年　　9 　　月　　29　　日
附表：
編　　　　　號  1 2 3 罪　　　　　名  詐欺 詐欺 詐欺 宣　　告　　刑  有期徒刑1年2月 有期徒刑1年 有期徒刑1年3月 犯　罪　日　期  108/07/17 108/07/17 108/07/17（聲請書及原裁定附表均應予以更正） 偵查(自訴)機關年　度　案　號  臺北地檢108偵 17552號等 臺北地檢108偵17552號等 臺北地檢108偵 17552號等 最　後事實審 法　　院 臺灣高院 臺灣高院 臺灣高院  案　　號 109年度上訴字第2863號 109年度上訴字第2863號 109年度上訴字第2863號  判決日期 109/09/17 109/09/17 109/09/17 確　定判　決 法　　院 最高法院 最高法院 最高法院  案　　號 110年度台上字第3182號 110年度台上字第3182號 110年度台上字第3182號  判決確定日期 110/05/12 110/05/12 110/05/12 是否為得易科罰金之案件  否 否 否 備註  附表編號1至6所示之罪前經本院109年度上訴字第2863號判決定應執行刑有期徒刑1年6月確定   

編　　　　　號  4 5 6 罪　　　　　名  詐欺 詐欺 詐欺 宣　　告　　刑  有期徒刑1年 有期徒刑1年3月 有期徒刑1年1月 犯　罪　日　期  108/07/18 108/07/19 108/07/19 偵查(自訴)機關年　度　案　號  臺北地檢108偵 17552號等 臺北地檢108偵17552號等 臺北地檢108偵 17552號等 最　後事實審 法　　院 臺灣高院 臺灣高院 臺灣高院  案　　號 109年度上訴字第2863號 109年度上訴字第2863號 109年度上訴字第2863號  判決日期 109/09/17 109/09/17 109/09/17 確　定判　決 法　　院 最高法院 最高法院 最高法院  案　　號 110年度台上字第3182號 110年度台上字第3182號 110年度台上字第3182號  判決確定日期 110/05/12 110/05/12 110/05/12 是否為得易科罰金之案件  否 否 否 備註  附表編號1至6所示之罪前經本院109年度上訴字第2863號判決定應執行刑有期徒刑1年6月確定   

編　　　　　號  7 8 9 罪　　　　　名  詐欺 詐欺  詐欺 宣　　告　　刑  有期徒刑1年1月 有期徒刑1年1月 有期徒刑1年4月 犯　罪　日　期  108/07/07 108/07/07 108/07/08 偵查(自訴)機關年　度　案　號  新北地檢108偵 30448號等 新北地檢108偵 30448號等 新北地檢108偵30448號等 最　後事實審 法　　院 新北地院 新北地院 新北地院  案　　號 109年度金訴字第54號 109年度金訴字第54號 109年度金訴字第54號  判決日期 110/05/05 110/05/05 110/05/05 確　定判　決 法　　院 新北地院 新北地院 新北地院  案　　號 109年度金訴字第54號 109年度金訴字第54號 109年度金訴字第54號  判決確定日期 110/06/19 110/06/19 110/06/19 是否為得易科罰金之案件  否 否 否 備註  附表編號7至13所示之罪前經新北地院109年度金訴字第54號判決定應執行刑有期徒刑1年10月確定   

編　　　　　號  10 11 12 罪　　　　　名  詐欺 詐欺 詐欺 宣　　告　　刑  有期徒刑1年1月 有期徒刑1年2月 有期徒刑1年1月 犯　罪　日　期  108/07/08 108/07/08 108/07/19 偵查(自訴)機關年　度　案　號  新北地檢108偵 30448號等 新北地檢108偵 30448號等 新北地檢108偵30448號等 最　後事實審 法　　院 新北地院 新北地院 新北地院  案　　號 109年度金訴字第54號 109年度金訴字第54號 109年度金訴字第54號  判決日期 110/05/05 110/05/05 110/05/05 確　定判　決 法　　院 新北地院 新北地院 新北地院  案　　號 109年度金訴字第54號 109年度金訴字第54號 109年度金訴字第54號  判決確定日期 110/06/19 110/06/19 110/06/19 是否為得易科罰金之案件  否 否 否 備註  附表編號7至13所示之罪前經新北地院109年度金訴字第54號判決定應執行刑有期徒刑1年10月確定   

編　　　　　號  13 14 15 罪　　　　　名  詐欺 詐欺 詐欺 宣　　告　　刑  有期徒刑1年1月 有期徒刑1年 有期徒刑1年1月 犯　罪　日　期  108/07/18～ 108/07/19 108/07/08 108/07/08 偵查(自訴)機關年　度　案　號  新北地檢108偵 30448號等 士林地檢108偵 13274號等 士林地檢108偵13274號等 最　後事實審 法　　院 新北地院 士林地院 士林地院  案　　號 109年度金訴字第54號 110年度金訴緝字第3號 110年度金訴緝字第3號  判決日期 110/05/05 110/05/21 110/05/21 確　定判　決 法　　院 新北地院 士林地院 士林地院  案　　號 109年度金訴字第54號 110年度金訴緝字第3號 110年度金訴緝字第3號  判決確定日期 110/06/19 110/07/02 110/07/02 是否為得易科罰金之案件  否 否 否 備註  附表編號7至13所示之罪前經新北地院109年度金訴字第54號判決定應執行刑有期徒刑1年10月確定 附表編號14至18所示之罪前經士林地院110年度金訴緝字第3號判決定應執行刑有期徒刑1年5月確定   

編　　　　　號  16 17 18 罪　　　　　名  詐欺 詐欺 詐欺 宣　　告　　刑  有期徒刑1年1月 有期徒刑1年1月 有期徒刑1年 犯　罪　日　期  108/07/08 108/07/08 108/07/08 偵查(自訴)機關年　度　案　號  士林地檢108偵 13274號等 士林地檢108偵 13274號等 士林地檢108偵13274號等 最　後事實審 法　　院 士林地院 士林地院 士林地院  案　　號 110年度金訴緝字第3號 110年度金訴緝字第3號 110年度金訴緝字第3號  判決日期 110/05/21 110/05/21 110/05/21 確　定判　決 法　　院 士林地院 士林地院 士林地院  案　　號 110年度金訴緝字第3號 110年度金訴緝字第3號 110年度金訴緝字第3號  判決確定日期 110/07/02 110/07/02 110/07/02 是否為得易科罰金之案件  否 否 否 備註  附表編號14至18所示之罪前經士林地院110年度金訴緝字第3號判決定應執行刑有期徒刑1年5月確定